【裁判字號】    92,訴,5577
【裁判日期】    921226
【裁判案由】    清償借款
【裁判全文】
臺灣臺北地方法院民事判決                        九十二年度訴字第五五七七號
    原      告  華南商業銀行股份有限公司
    法定代理人  乙○○
    訴訟代理人  丙○○
    被      告  甲○○
右當事人間請求清償借款事件，本院於中華民國九十二年十二月十九日言詞辯論終結
，判決如下：
    主  文
被告應給付原告新台幣壹佰捌拾萬元。
訴訟費用由被告負擔。
    事實及理由
一、原告起主張：被告於民國八十九年一月十九日出具保證書於原告，擔保訴外人碩
    日企業股份有限公司（以下簡稱碩日公司），並承諾對於其現在及將來所負之借
    款、票款、透支、墊款、保證、損害賠償等及其他一切債務以新台幣（下同）一
    百八十萬元整為限額之範圍內所負之債務，願負連帶清償責任。嗣碩日公司於九
    十年一月二十日向原告借款一千九百萬元，約定於九十一年一月二十日到期借款
    本金一次償還，並約定利率分別按百分之八點五按月計算，遲延履行時，喪失期
    限利益，視為全部到期，逾期清償在六個月以內者，按上開利率百分之十，超過
    六個月部份，按上開利率百分之二十計付違約金。詎碩日公司自九十年八月四日
    起，即未再依約定繳付本息，分別尚欠本金一千六百八十一萬九千四百二十四元
    及自九十年八月四日起至清償日止之利息及違約金未受償，而被告為連帶保證人
    ，依法應負連帶清償責任，援依連帶保證之法律關係，請求被告應給付原告一百
    八十萬元，並提出保證書、借據、授信約定書、放款部分本金、利息收回記錄等
    影本。
二、被告對原告所主張前開連帶保證事實固不爭執，惟抗辯稱：原告銀行貸款人員與
    碩日公司負責人有親戚關係，原告因而借貸鉅額款項予碩日公司，原告顯有違法
    超貸嫌疑，其目前資力欠佳，無法清償，為此請求駁回原告之訴。
三、本件依兩造訂立之保證書第七條之規定，合意由本院為第一審管轄法院，是本院
    就本件訴訟，自有管轄權，合先敘明。
四、本件原告就其主張之事實，業據其提出與所述相符之保證書、借據、授信約定書
    、放款部分本金、利息收回記錄等影本為證，被告對此亦不爭執，自堪信為真實
    。被告雖抗辯原告涉嫌違法超貸，其無法清償云云，惟查被告對於其抗辯原告涉
    嫌超貸云云，並無法舉證以實其說，況被告既同意於限額一百八十萬元之範圍內
    擔任碩日公司之連帶保證人，依約即應就碩日公司對原告之一切債務於一百八十
    萬元之範圍內負連帶責任，要與原告貸款予碩日公司之額度有無違反原告銀行內
    部規定無涉，是被告所為抗辯並不足採。
五、按連帶債務之債權人，得對於債務人中之一人，或數人，或其全體，同時或先後
    請求全部或一部之給付，第二百七十三條第一項分別定有明文，從而原告依據連
    帶保證契約之法律關係，請求被告給付一百八十萬元，為有理由，應予准許。
六、據上論結，本件原告之訴為有理由，依民事訴訟法第七十八條，判決如主文。
中      華      民      國    九十二    年    十二    月    二十六      日
                    民事第二庭      審判長法  官    丁蓓蓓
                                          法  官    黃雯惠
                                          法  官    李家慧
正本係照原本作成
如對本判決上訴，須於判決送達後廿日內向本院提出上訴狀
中      華      民      國    九十二    年    十二    月    二十六      日
                                          書記官    劉芳菊


司法院資訊處製作；財團法人民間司法改革基金會備份。
